<section>
<h2> reunión 12 de Noviembre  </h2>
<ol> 
    <li> Bajar el footer hasta el final de la pagina que quede al limite</li>
    <li> Hacer una vista mas que sea del formulario para que pase al CRUD de datos</li>
    <li> El crud admin solo aparezca cuando el rol del usuario es admin</li>
    <li> Resolver la vista del login</li>
    <li> Resolver la vista  del registro </li>
    <li> Hacer los archivos del weekly</li>
</ol>
    <p>
    Se denoto que aspectos debemos mejorar en el sprint 3 para que el proyecto sea mas funcional y que se pueda ver el avance de este.
    </p>

</section>

<section>
<h2> reunión 12 de Noviembre  </h2>
<ol> 
    <li> se reunieron juan pablo,kenneth,kristian,sofia</li>
    <li> recien se empezo con el sprint 6</li>
    <li> teniamos problemas de conexion en discord pero se pudo solucionar con google meet</li>
    <li> Se hablo de las partes de los sprint 4,5 que se debia</li>
    <li> el sprint 6 que se debe hacer yvimos las tareas del sprint y dialogamos como llevarlas a cabo </li>
    <li> Hacer los archivos del weekly</li>
</ol>
    <p>
   Debemos mejorar como grupo de trabajo en estos sprints ultimos   
    </p>

</section>
